【裁判字號】    98,易,80
【裁判日期】    980227
【裁判案由】    竊盜
【裁判全文】
臺灣屏東地方法院刑事判決                98年度易字第80號
公  訴  人  臺灣屏東地方法院檢察署檢察官
被      告  甲○○
                    （另案
上列被告因竊盜案件，經檢察官提起公訴（98年度偵緝字第16號
），本院於準備程序進行中，因被告就被訴事實為有罪之陳述，
經告知簡式審判程序意旨，並聽取公訴人及被告意見後，本院裁
定依簡式審判程序審理，判決如下：本院判決如下：
    主  文
甲○○竊盜，累犯，處有期徒刑肆月，如易科罰金以新臺幣壹仟
元折算壹日。
    事  實
一、甲○○(1)前於民國93年間因施用毒品案件，經臺灣高雄地方
    法院以93年度訴字第2045號判決判處有期徒刑8 月確定；(2)
    於同年間又因施用毒品案件，經該院以94年度簡字第843 號
    判決判處有期徒刑6 月確定；(3)於同年間又因竊盜案件，經
    該院以93年度易字第1836號判決判處有期徒刑1 年6 月確定
    ；(4)於94年間再因侵占案件，經該院以94年度易字第1605號
    判決判處有期徒刑6 月確定；(5)於同年間復因施用毒品案件
    ，經該院以94年度訴字第1563號判決判處有期徒刑10月確定
    ，上開5 案嗣經臺灣高雄地方法院以96年度聲減字第2703號
    裁定減刑（其中(1)至(4)案定應執行刑有期徒刑1 年6 月，與
    (5)案接續執行），於96年10月15日假釋付保護管束出監，於
    96年11月29日保護管束期滿執行完畢。詎仍不知悔改，於97
    年3 月20日上午6 時41分許，騎乘其所有之PM6-793 號重型
    機車，因見陳玉霜身背1 只黑色塑膠袋，便尾隨其後至屏東
    縣林邊鄉○○路市場內，見陳玉霜將上開背包放置於其駕駛
    之自用小貨車駕駛座後，即趁其下車繞至車後卸下漁貨之際
    ，騎乘上開機車到駕駛座旁，自車窗伸手竊取前開置放有帳
    冊1 本、現金新臺幣（下同）20萬元之袋子，得手後隨即騎
    車逃逸並將竊得之現金花用殆盡。經陳玉霜報案後，為警於
    高雄縣鳳山市將甲○○緝獲，始悉上情。
二、案經屏東縣警察局東港分局報告臺灣屏東地方法院檢察署檢
    察官偵查起訴。
    理  由
一、被告甲○○所犯係死刑、無期徒刑、最輕本刑為3 年以上有
    期徒刑以外之罪，其於準備程序就前揭被訴事實為有罪之陳
    述，經告知簡式審判程序之旨，並聽取其與公訴人之意見後
    ，本院認無不得或不宜改依簡式審判程序進行之情，爰依刑
    事訴訟法第273 條之1 第1 項、第284 條之1 規定，裁定進
    行簡式審判程序。
二、上揭犯罪事實，業據被告於偵查中及本院審理時均坦承不諱
    ；而陳玉霜於前揭時、地遭竊乙節，亦據證人即被害人陳玉
    霜於警詢中證述明確，復有97年3 月20日設置於屏東縣林邊
    鄉中林市場之監視錄影器所翻拍之監視錄影畫面4 張、車號
    PM6-793 號重型機車車籍查詢基本資料詳細畫面、屏東縣政
    府警察局東港分局受理刑事案件報案三聯單，綜上所述，本
    案事證明確，被告竊盜犯行堪可認定。
三、核被告之所為，係犯刑法第320 條第1 項之竊盜罪。被告前
    於93年間因施用毒品案件，經臺灣高雄地方法院以93年度訴
    字第2045號判決判處有期徒刑8 月確定；又於同年間又因施
    用毒品案件，經該院以94年度簡字第843 號判決判處有期徒
    刑6 月確定；再於同年間又因竊盜案件，經該院以93年度易
    字第1836號判決判處有期徒刑1 年6 月確定；復於94年間再
    因侵占案件，經該院以94年度易字第1605號判決判處有期徒
    刑6 月確定；於同年間復因施用毒品案件，經該院以94年度
    訴字第1563號判決判處有期徒刑10月確定，上開5 案嗣經臺
    灣高雄地方法院以96年度聲減字第2703號裁定減刑（其中1
    至4 案定應執行刑有期徒刑1 年6 月，與第5 案接續執行）
    ，於96年10月15日假釋付保護管束出監，於96年11月29日保
    護管束期滿執行完畢，有臺灣高等法院被告前案紀錄表1 份
    在卷可憑，其於受有期徒刑執行完畢後，5 年以內故意再犯
    有期徒刑以上之本罪，為累犯，依刑法第47條第1 項規定，
    加重其刑。爰審酌被告現為31歲之壯年，竟竊取他人財物，
    造成被害人陳玉霜之損害非輕，足見其無視法紀，尊重他人
    財產權觀念薄弱，亦影響社會良善治安，且前有竊盜前科紀
    錄，業如前述，再犯本案竊盜罪，顯然不知悔悟，亦無法從
    先前遭判刑及執行中得到教訓，惟念其犯後坦承犯行，態度
    尚稱良好及其教育程度、生活狀況等一切情狀，量處如主文
    所示之刑，併諭知易科罰金之標準。
據上論斷，應依刑事訴訟法第273 條之1 第1 項、第299 條第 1
項前段，刑法第320 條第1 項、第47條第1 項、第41條第1 項，
刑法施行法第1 條之1，判決如主文。
本案經檢察官陳鼎文到庭執行職務。
中    華    民    國    98    年    2     月    27    日
                  刑事第二庭    法  官  劉怡孜
以上正本證明與原本無異。
如不服本判決應於收受判決後10日內向本院提出上訴書狀，並
應敘述具體理由；其未敘述上訴理由者，應於上訴期間屆滿後
20日內向本院補提理由書（均須按他造當事人之人數附繕本）
「切勿逕送上級法院」。
中    華    民    國    98    年    2     月    27    日
                                書記官  馮得弟
附錄本判決論罪科刑法條全文：
刑法第320條第1項：
意圖為自己或第三人不法之所有，而竊取他人之動產者，為竊盜
罪，處5 年以下有期徒刑、拘役或五百元以下罰金。


司法院資訊處製作；財團法人民間司法改革基金會備份。
